【裁判字號】    99,訴,375
【裁判日期】    990803
【裁判案由】    毒品危害防制條例
【裁判全文】
臺灣臺北地方法院刑事裁定               99年度訴字第375號
公  訴  人  臺灣臺北地方法院檢察署檢察官
被      告  己○○
選任辯護人  陳家慶律師
被      告  戊○○
選任辯護人  姜明遠律師
上列被告因違反毒品危害防制條例案件，本院裁定如下：
    主  文
己○○、戊○○均自民國玖拾玖年捌月拾日起延長羈押貳月。
    理  由
一、被告己○○、戊○○前因違反毒品危害防制條例案件，經本
    院認為罪嫌重大，且均涉及最輕本刑7 年以上有期徒刑之罪
    名，被告戊○○另涉及最輕本刑無期徒刑之罪名，又均有事
    實足認有逃亡及勾串共犯或證人之虞，並認為有羈押之必要
    ，分別依刑事訴訟法第101 條第1 項第1 、2 、3 款等規定
    ，於民國99年3 月10日起對被告二人執行羈押，被告戊○○
    併諭知禁止接見通信，嗣又經本院裁定被告己○○、戊○○
    均應自99年6 月10日起延長羈押1 次在案。
二、按被告經法官訊問後，認為犯罪嫌疑重大，而有左列情形之
    一，非予羈押，顯難進行追訴、審判或執行者，得羈押之︰
    (一)逃亡或有事實足認為有逃亡之虞者。(二)有事實足認為有湮
    滅、偽造、變造證據或勾串共犯或證人之虞者。(三)所犯為死
    刑、無期徒刑或最輕本刑為5 年以上有期徒刑之罪者，刑事
    訴訟法第101 條第1 項定有明文。另按羈押被告，偵查中不
    得逾2 月，審判中不得逾3 月，但有繼續羈押之必要者，得
    於期間未滿前，經法院依第101 條或第101 條之1 之規定訊
    問被告後，以裁定延長之，刑事訴訟法第108 條第1 項前段
    亦定有明文。
三、經查：
  (一)茲法官以本案被告己○○、戊○○羈押期間即將屆滿，經訊
    問被告等人後，認被告己○○所涉販賣第二級毒品，被告戊○○所涉販賣第一、二級毒品之事實，有檢察官起訴書所載
    之各項證據可資證明，是由檢察官所提出之上開證據觀之，
    已足認被告2 人確實涉嫌檢察官起訴之犯罪事實，且嫌疑重
    大；至於被告己○○之辯護人為被告己○○陳稱：依據證人
    丁○○於99年2 月24日偵查中證述，亦稱其是請被告己○○
    幫忙拿毒品，可見此與被告己○○辯稱其僅有轉讓甲基安非
    他命予丁○○之情詞互核一致等語，然本案依檢察官所提事
    證，已足認為被告己○○嫌疑重大，而證人丁○○前後之證
    述應如何評價運用、被告己○○之行為是否僅成立轉讓第二
    級毒品罪責等，均僅涉及本院就本案被告己○○上開被訴罪
    責成立與否之實體判斷事項，併予敘明。又本院審酌被告二
    人所涉罪名分別為最輕本刑無期徒刑及7 年以上有期徒刑之
    罪，其二人犯罪情節均非輕微，且被告二人前均經警拘捕到
    案（見被告二人之拘提、逮捕通知書，偵二卷第82頁、偵三
    卷第135 頁），再被告戊○○前因涉嫌販賣第一級毒品，經
    臺灣高等法院以99年度訴字第2095號判處有期徒刑9 年8 月
    （尚未確定），另因持有第一級毒品經判處有期徒刑6 月確
    定，被告己○○則另因妨害自由案件經臺灣桃園地方法院以
    98年度訴字第1055號判處有期徒刑6 月，並另因施用毒品行
    為經本院以99年度毒聲字第116 號裁定應執行觀察、勒戒，
    可見被告己○○、戊○○均多次涉案且尚有已確定之他案未
    執行，從而，堪認被告二人均有逃亡之虞，如不採取限制被
    告二人行動自由之措施，顯均難以確保被告等人遵期到庭接
    受審理。另被告二人均爭執起訴之犯罪事實，且所述與共同
    被告丙○○、乙○○，證人甲○○、丁○○均有出入，而本
    案尚未對各該證人行交互詰問，是如准許被告等人具保在外
    ，仍無法確保被告二人不致勾串共同被告或證人之虞。
  (二)又按法院對被告執行之羈押，其本質上係屬為保全被告使訴
    訟程序得以順利進行，或為保全證據、保全對被告刑罰之執
    行之目的，所實施之剝奪人身自由之強制處分，是對被告有
    無繼續羈押之必要，當由法院以上述羈押之目的依職權為之
    目的性裁量。本院審酌後，認以羈押被告二人之手段，均足
    以達到前揭防止被告二人逃亡、串證及保全後續訴訟程序進
    行之目的，且無法以具保、責付、限制住居等其他對被告等
    人之自由權利侵害較輕微之強制處分措施替代，另經權衡羈
    押之措施對於被告等人基本權利侵害之程度，與為達成保全
    被告、確保刑事訴訟程序等落實國家刑罰權之公益後，認對
    被告等人採此拘束人身自由措施，仍屬相當而必要之手段。
    據上，應認被告己○○、戊○○均仍有繼續羈押之必要。
四、綜上，本案被告己○○、戊○○有延長羈押之原因及其必要
    ，均應自99年8 月10日起延長羈押2 月。
五、爰依刑事訴訟法第108 條第1 項、第220 條，裁定如主文。
中    華    民    國    99    年    8     月    3     日
                  刑事第十八庭  審判長法  官  游士珺
                                      法  官  彭慶文
                                      法  官  陳思帆
上正本證明與原本無異。
如不服本裁定，應於裁定送達後5日內向本院提出抗告狀。
                                      書記官  林素霜
中    華    民    國    99    年    8     月     3    日

司法院資訊處製作；財團法人民間司法改革基金會備份。
